Config:
  hfst:
    Gen: ../../../src/generator-gt-norm.hfst
    Morph: ../../../src/analyser-gt-norm.hfst
  xerox:
    Gen: ../../../src/generator-gt-norm.xfst
    Morph: ../../../src/analyser-gt-norm.xfst
    App: lookup

Tests:



# todo:
# Proofread the gold standard (below)
# Then: run analyser, then correct.


  Noun - tütäŕ: # Noun (28) tütäŕ 'eng /est /fin' - full paradigm
     tütäŕ+N+Sg+Nom: tütäŕ
     tütäŕ+N+Sg+Gen: tütre
     tütäŕ+N+Sg+Par: tütärd
     tütäŕ+N+Sg+Ill: tütrehe
     tütäŕ+N+Pl+Gen: [tütride, tütärde]
     tütäŕ+N+Pl+Par: tütrit
     tütäŕ+N+Pl+Ill: [tütrihe, tütärdehe]
     tütäŕ+N+Pl+All: [tütrile, tütärdele]

